【裁判字號】    94,訴,431
【裁判日期】    950403
【裁判案由】    毒品危害防制條例
【裁判全文】
臺灣宜蘭地方法院刑事判決               94年度訴字第431號
公  訴  人  臺灣宜蘭地方法院檢察署檢察官
被      告  甲○○
                    （現另案於臺灣臺北監獄臺北分監執行中
上列被告因毒品危害防制條例案件，經檢察官提起公訴（94年度
毒偵字第910號、第945號），及移送併辦（94年度毒偵字第1142
號、第1150號、第1197號、第1235號、第1320號、第1374號），
經本院合議庭裁定以簡式審判程序審理，判決如下：
    主  文
甲○○連續施用第壹級毒品，處有期徒刑壹年，扣案之第壹級毒
品海洛因壹包（淨重零點零柒公克）沒收銷燬之；扣案之前開海
洛因外包裝袋壹個、注射針筒捌支、夾鏈袋壹個均沒收。又連續
施用第貳級毒品，處有期徒刑肆月。應執行有期徒刑壹年貳月，
扣案之第壹級毒品海洛因壹包（淨重零點零柒公克）沒收銷燬之
；扣案之前開海洛因外包裝袋壹個、注射針筒捌支、夾鏈袋壹個
均沒收。
    事實及理由
一、構成犯罪事實：
    甲○○前於民國93年間，因施用第一級毒品案件，經觀察、
    勒戒後，認無繼續施用毒品傾向，於93年12月16日執行完畢
    釋放，並由臺灣板橋地方法院檢察署檢察官於93年12月20日
    ，以93年度毒偵字第5121號不起訴處分確定。詎其不知悔改
    ，於觀察、勒戒執行完畢釋放後，5年內復基於施用第一級
    毒品海洛因之概括犯意，自94年6月14日12時起至94年10月5
    日上午某時止，連續在臺北縣汐止市某處工地內、宜蘭縣宜
    蘭市中山國小廁所內、宜蘭縣宜蘭市○○路2之27號住處、
    宜蘭縣宜蘭市台電公司前家族博物館廁所內等地，以將海洛
    因摻水置入注射針筒內注射血管方式，平均2日至3日施用1
    次之頻率，施用第一級毒品海洛因多次。另基於施用第二級
    毒品安非他命之概括犯意，自94年6月16日上午某時起至94
    年10月4日18時許止，連續在宜蘭縣員山鄉朋友住處，以將
    安非他命置入吸食器內燒烤吸食其煙之方式，施用第二級毒
    品安非他命多次。嗣分別於：（一）94年6月16日15時30分
    許，為警在宜蘭縣員山鄉○○路329號前查獲，並扣得其所
    有供施用海洛因使用之注射針筒6支，經採集尿液送驗結果
    呈嗎啡、甲基安非他命陽性反應；（二）94年8月8日11時45
    分許，為警在宜蘭縣宜蘭市中山國小廁所旁查獲，並扣得海
    洛因1包（淨重0.07公克），經採集尿液送驗結果呈嗎啡陽
    性反應；（三）94年8月11日11時30分許，為警在宜蘭縣宜
    蘭市台電公司前家族博物館廁所內查獲，並扣得其所有供施
    用海洛因使用之注射針筒1支、夾鏈袋1個，經採集尿液送驗
    結果呈嗎啡陽性反應；（四）94年8月23日18時許，經其同
    意採集尿液送驗結果呈嗎啡陽性反應；（五）94年8月30日
    20時20分許，為警在宜蘭縣宜蘭市○○路143號前查獲，經
    採集尿液送驗結果呈嗎啡陽性反應；（六）94年9月2日9時
    40分許，經其同意採集尿液送驗結果呈嗎啡、甲基安非他命
    陽性反應；（七）94年9月7日23時20分許，經其同意採集尿
    液送驗結果呈嗎啡、甲基安非他命陽性反應；（八）94年10
    月5日14時10分許，因涉犯搶奪案件，為警在宜蘭縣員山鄉
    ○○路與金山西路路口為警查獲，並扣得其所有供施用海洛
    因使用之注射針筒1支，經採集尿液送驗結果呈嗎啡、甲基
    安非他命陽性反應。
二、認定犯罪事實所憑之證據及理由：
（一）被告甲○○於警詢、本院審理中之自白。
（二）宜蘭縣警察局刑警隊偵辦毒品案件犯罪嫌疑尿液送驗編號
      與姓名對照表1份、宜蘭縣警察局宜蘭分局尿液檢體採集
      對照登記簿3份、宜蘭縣警察局宜蘭分局移送毒品案件犯
      嫌姓名與尿液編號對照表4份、慈濟大學濫用藥物檢驗中
      心檢驗總表8份，可證被告有連續施用海洛因、安非他命
      之事實。
（三）扣案之白粉1包（淨重0.07公克），經囑託法務部調查局
      鑑驗，結果含有海洛因成分，此有該局94年10月14日調科
      壹字第300001346號鑑定通知書1份在卷足憑。可證被告有
      施用海洛因之事實。
（四）扣案之注射針筒8支、夾鏈袋1個，可證被告有連續施用海
      洛因之事實。
（五）臺灣板橋地方法院檢察署檢察官93年度毒偵字第5121號不
      起訴處分書、臺灣宜蘭地方法院檢察署刑案資料查註紀錄
      表、全國施用毒品紀錄表、法務部全國檢察官線上查詢刑
      案人犯在監在所最新資料報表、臺灣高等法院被告前案紀
      錄表各1份，可證被告於觀察、勒戒執行完畢釋放後，5年
      內分別再犯毒品危害防制條例第10條之罪。
（六）上開（二）至（五）證據，足以佐證被告首開自白與事實
      相符。
三、論罪科刑之理由：
（一）按海洛因、安非他命分屬毒品危害防制條例第2條第2項第
      1款、第2款所定之第一級、第二級毒品。故被告甲○○所
      為，係犯毒品危害防制條例第10條第1項、第2項之施用第
      一級、第二級毒品罪。又移送併辦部分雖未經起訴，惟與
      起訴部分，有連續犯之裁判上一罪之關係，本院自應予以
      審理。
（二）被告持有第一級毒品海洛因、第二級毒品安非他命之低度
      行為，為施用第一級、第二級毒品之高度行為所吸收，均
      不另論處。
（三）被告先後多次施用第一級、第二級毒品之犯行，均時間緊
      接，方法相同，觸犯構成要件相同之罪，顯係分別基於概
      括犯意反覆為之，應分別依連續犯規定以一罪論，並均加
      重其刑。
（四）被告所犯連續施用第一級、第二級毒品二罪間，犯意個別
      ，罪名互殊，應予分論併罰。
（五）審酌被告有槍砲彈藥刀械管制條例、竊盜之犯罪前科，有
      臺灣高等法院被告前案紀錄表1份在卷可參，素行尚非相
      當良好，且前經觀察、勒戒後，仍分別再犯本罪，顯見其
      對於毒品之依賴性甚高，有予較長期間隔離社會之必要，
      與被告施用之期間、頻率，和施用毒品足以造成神經方面
      損害，並容易引起財產、暴力方面犯罪，及被告犯罪後坦
      承犯行，態度良好等一切情狀，分別量處如主文所示之刑
      ，並定其應執行之刑。
（六）扣案之第一級毒品海洛因1包（淨重0.07公克），應依毒
      品危害防制條例第18條第1項前段規定，諭知沒收銷燬。
      又上開海洛因外包裝袋1個，有防止毒品裸露、逸出、潮
      濕功用，並便於攜帶，及扣案之注射針筒8支、夾鏈袋1個
      ，均為被告所有，供被告施用海洛因使用之物，業經被告
      於本院審理中供述明確，爰依刑法第38條第1項第2款規定
      ，宣告沒收。
四、適用之法律：
（一）程序法方面：刑事訴訟法第273條之1第1項、第299條第1
      項前段、第310條之2。
（二）實體法方面：毒品危害防制條例第10條第1項、第2項、第
      18條第1項前段，刑法第11條前段、第56條、第51條第5款
      、第38條第1項第2款。
本案經檢察官吳宇青到庭執行職務。
中    華    民    國    95    年     4    月     3    日
                  刑事第二庭    法  官  蘇錦秀
以上正本證明與原本無異。
如不服本判決應收受本判決後10日內向本院提出上訴書狀，其未
敘述上訴理由者，並得於提起上訴後10日內向本院補提理由書狀
 (均須按他造當事人之人數附繕本)「切勿逕送上級法院」。
                                書記官  葉瑩庭
中    華    民    國    95    年    4    月      4    日
附錄本案論罪科刑法條
★毒品危害防制條例第10條：
施用第1級毒品者，處6月以上5年以下有期徒刑。
施用第2級毒品者，處3年以下有期徒刑。


司法院資訊處製作；財團法人民間司法改革基金會備份。
